# 关于上市公司定向增发验资的几个问题

提问人：星星 de 痕痕 时间：2014-09-03 10:56:37
请问新三板上市公司做个定向增发验资，找的事务所在资质方面有什么要求吗？B类所可以做吗？

回答人：chenyiwei
一般应要求事务所具有证券期货相关业务资格。你所说的“B类”是否为当地注协对事务所的分类管理？如果是，则不构成执业资格的限制。 另外须注意：证券相关业务的报告只能由证券资格所的总所出具，不得以分所名义出具报告。